臺灣臺北地方法院裁定
110年度北秩字第288號
移送機關    臺北市政府警察局中山分局

被移送人    丁國川




上列被移送人因違反社會秩序維護法案件，經移送機關以民國11
0年9月14日北市警中分刑字第1103036402號移送書移送審理，本
院裁定如下：
    主  文
丁國川無正當理由攜帶類似真槍之玩具槍，而有危害安全之虞，
處罰鍰新臺幣伍仟元。
扣案之玩具槍（編號：20G06975，含彈匣壹個）壹把、金屬彈丸
即鋼珠共伍拾壹顆、二氧化碳鋼瓶伍瓶（含空瓶壹瓶），均沒入
。 
    事實理由及證據
一、被移送人於下列時、地有違反社會秩序維護法之行為：
　㈠時間：民國110年9月11日3時50分許。
  ㈡地點：臺北市○○區○○○路000巷00號前。
　㈢行為：無正當理由攜帶類似真槍之玩具槍1把、金屬彈丸51顆
    、二氧化碳鋼瓶5瓶，並持之嚇阻他人，而有危害公共安全
    之虞。
二、按無正當理由，攜帶類似真槍之玩具槍，而有危害安全之虞
    者，處3日以下拘留或新臺幣18,000元以下罰鍰。社會秩序
    維護法第65條第3款定有明文。查被移送人於上揭時、地持
    類似真槍之玩具槍，為被移送人於警訊時所自承，並有扣案
    玩具槍1把（編號：20G06975，含彈匣1個）、金屬彈丸即鋼
    珠51顆、二氧化碳鋼瓶5瓶（其中1瓶為使用後空瓶）暨其蒐
    證照片在卷可稽。且被移送人所攜帶之物品，為其以13,500
    元所購得、外觀與真槍形似，難辨其真偽。被移送人如遭受
    生命、身體健康威脅，本可循司法正當管道尋求協助，而非
    以攜帶類似真槍之玩具槍做為恫嚇他人所用，是被移送人辯
    稱防身用途，顯非法律上正當理由，洵不足採。被移送人之
    違序行為，堪以認定，應依社會秩序維護法第65條第3款之
    規定論處。爰審酌被移送人之違犯情節及年齡智識等一切情
    狀，量處如主文第1項所示罰鍰。又如主文第2項之扣案物品
    ，均為被移送人所有、供違反本法行為所用之物，有搜索扣
    押筆錄、扣押物品目錄表在卷可按，併予宣告沒入。
三、按被處罰人或原移送之警察機關，得捨棄其抗告權；前項捨
    棄，應以書狀向原裁定機關為之；捨棄抗告權、撤回聲明異
    議或抗告者，喪失其聲明異議或抗告權，社會秩序維護法第
    60條、第62條分別定有明文。查被移送人以書狀向本院陳明
    捨棄其抗告權，有捨棄抗告聲請狀附卷可稽，揆諸前揭規定
    ，被移送人喪失其抗告權，不得對本裁定提起抗告，附此敘
    明。
四、爰依社會秩序維護法第45條第1項、第65條第3款、第22條第
    3項，裁定如主文。 
中　　華　　民　　國  　110 　 年　　10 　 月　　19 　日
　                臺北簡易庭　 法　官  徐千惠
以上正本係照原本作成。
如不服本裁定，得於裁定書送達之翌日起5日內，以書狀敘述理
由，向本庭（臺北市○○區○○○路0段000巷0號）提起抗告。
中　　華　　民　　國　　110 　年　　10　　月　　19　　日
                              書記官  李易融